【裁判字號】    96,訴,4039
【裁判日期】    970213
【裁判案由】    毒品危害防制條例
【裁判全文】
臺灣板橋地方法院刑事判決              96年度訴字第4039號
公  訴  人  臺灣板橋地方法院檢察署檢察官
被      告  甲○○
上列被告因違反毒品危害防制條例案件，經檢察官提起公訴（九
十六年度毒偵字第七八０五號），被告於準備程序中就被訴事實
為有罪之陳述，經本院合議庭裁定改行簡式審判程序，並判決如
下：
    主    文
甲○○施用第一級毒品，累犯，處有期徒刑拾壹月。
    犯罪事實
一、甲○○前於民國八十五年間因違反麻醉藥品管理條例等案件
    ，經本院以八十五年度訴字第六一九號判處有期徒刑五月（
    吸用麻醉藥品部分）、五年六月（販賣麻醉藥品部分），上
    訴後經臺灣高等法院以八十五年度上訴字第四０九七號就吸
    用部分駁回上訴，另就販賣部分撤銷原判決改判處有期徒刑
    五年二月確定；復於八十七年間因吸用麻醉藥品案件，經本
    院以八十六年度易更字第八號判處有期徒刑六月確定；上述
    三罪經裁定應執行有期徒刑五年八月，於八十九年五月四日
    縮刑假釋出監，於九十一年十一月十日縮刑期滿，假釋未經
    撤銷，以已執行論。又於九十二年間因竊盜案件經本院以九
    十二年度易字第一七０七號判處有期徒刑七月，上訴後臺灣
    高等法院以九十二年度上易字第二三一四號駁回上訴確定；
    復於九十三年間因施用毒品案件，經本院以九十三年度毒聲
    字第八一五號裁定送觀察、勒戒，認有繼續施用毒品之傾向
    後，經本院以九十三年度毒聲字第一０五五號裁定令入戒治
    處所施以強制戒治，嗣因強制戒治業滿六月以上，經認無繼
    續強制戒治之必要，於九十四年二月二十五日強制戒治執行
    完畢，並經臺灣板橋地方法院檢察署檢察官於同年三月二十
    二日以九十四年度戒毒偵字第一三八號為不起訴處分確定；
    嗣接續執行上開竊盜案件刑期七月，於九十四年九月二十四
    日縮刑期滿執行完畢。詎其仍未戒除毒癮，復基於施用第一
    級毒品海洛因、第二級毒品甲基安非他命（起訴書誤載為安
    非他命）之犯意，於九十六年八月十八日之某時，在其位於
    臺北縣板橋市○○街七十一號二樓之住處，以將第一級毒品
    海洛因及第二級毒品甲基安非他命一起置入針筒內（針筒已
    棄置）注射之方式，同時施用該二種毒品。嗣經警於九十六
    年八月二十日六時許，在臺北市○○○路與福州街口，為警
    查獲，始悉上情。
二、案經臺北市政府警察局中正第二分局移送臺灣板橋地方法院
    檢察署檢察官偵查起訴。
    理    由
一、訊據被告甲○○對於上揭犯罪事實均坦承不諱（見本院九十
    七年一月二十三日審判筆錄第二頁），被告為警查獲時，經
    採集其尿液結果，亦分呈甲基安非他命及嗎啡、可待因之陽
    性反應，此有臺灣尖端先進生技醫藥股份有限公司所出具之
    濫用藥物檢驗報告一份在卷可稽，足認被告於本院審理中出
    於任意性之自白與事實相符，從而本件事證明確，被告犯行
    已堪認定。
二、被告前於八十五年間因違反麻醉藥品管理條例等案件，經本
    院以八十五年度訴字第六一九號判處有期徒刑五月（吸用麻
    醉藥品部分）、五年六月（販賣麻醉藥品部分），上訴後經
    臺灣高等法院以八十五年度上訴字第四０九七號就吸用部分
    駁回上訴，另就販賣部分撤銷原判決改判處有期徒刑五年二
    月確定；復於八十七年間因吸用麻醉藥品案件，經本院以八
    十六年度易更字第八號判處有期徒刑六月確定；上述三罪經
    裁定應執行有期徒刑五年八月，於八十九年五月四日縮刑假
    釋出監，於九十一年十一月十日縮刑期滿，假釋未經撤銷，
    以已執行論。又於九十二年間因竊盜案件經本院以九十二年
    度易字第一七０七號判處有期徒刑七月，上訴後臺灣高等法
    院以九十二年度上易字第二三一四號駁回上訴確定；復於九
    十三年間因施用毒品案件，經本院以九十三年度毒聲字第八
    一五號裁定送觀察、勒戒，認有繼續施用毒品之傾向後，經
    本院以九十三年度毒聲字第一０五五號裁定令入戒治處所施
    以強制戒治，嗣因強制戒治業滿六月以上，經認無繼續強制
    戒治之必要，於九十四年二月二十五日強制戒治執行完畢，
    並經臺灣板橋地方法院檢察署檢察官於同年三月二十二日以
    九十四年度戒毒偵字第一三八號為不起訴處分確定；嗣接續
    執行上開竊盜案件刑期七月，於九十四年九月二十四日縮刑
    期滿執行完畢等情，有臺灣高等法院被告前案紀錄表附卷可
    憑（見本院卷），其於強制戒治執行完畢釋放後，五年內再
    犯施用海洛因及甲基安非他命毒品之罪，核其所為，係犯毒
    品危害防制條例第十條第一項之施用第一級毒品及同條第二
    項之施用第二級毒品罪。其持有第一級毒品及第二級毒品之
    低度行為，應分別為施用第一級毒品及第二級毒品之高度行
    為所吸收，均不另論罪。而被告所犯上開二罪之間，係一行
    為而同時觸犯數罪名，為刑法第五十五條之想像競合犯，應
    從一重論以施用第一級毒品罪。被告有前述刑之執行紀錄，
    其於有期徒刑執行完畢後，五年以內故意再犯有期徒刑以上
    之罪，為累犯，依刑法第四十七條第一項規定，加重其刑。
    爰審酌被告犯後坦承犯行而態度良好、施用毒品係戕害自身
    健康，對他人並不生重大危害及其他一切情狀，量處如主文
    所示之刑。
據上論斷，應依刑事訴訟法第二百七十三條之一第一項、第二百
九十九條第一項前段，毒品危害防制條例第十條，刑法第十一條
前段、第四十七條第一項、第五十五條，判決如主文。
本案經檢察官張誌洋到庭執行職務
中    華    民    國    97    年    2     月    13    日
                  刑事第四庭法  官  吳冠霆
上列正本證明與原本無異。
如不服本判決，應於判決送達後十日內敘明上訴理由，向本院提
出上訴狀（應附繕本），上訴於臺灣高等法院。
                            書記官  黃炎煌
中    華    民    國    97    年    2     月    13    日
附錄法條：毒品危害防制條例第十條
毒品危害防制條例第10條
施用第一級毒品者，處 6 月以上 5 年以下有期徒刑。
施用第二級毒品者，處 3 年以下有期徒刑。


司法院資訊處製作；財團法人民間司法改革基金會備份。
